---
title: "cp02_nba"
author: "Antonio Romero Mtnez-Eiroa"
date: "`r Sys.Date()`"
output:
  prettydoc::html_pretty:
    theme: architect
    highlight: github
  html_document:
    df_print: paged
---

```{r setup, include=FALSE}
knitr::opts_chunk$set(echo = FALSE, message = FALSE, warning = FALSE)
```

```{r librerias, message = FALSE, warning = FALSE}
# carga las librerias necesarias

library(tidyverse)
library(janitor)
library(skimr)
library(magrittr)
library(corrplot) # Correlations
library(ggcorrplot)  # Correlations
library(PerformanceAnalytics) # Correlations
library(rsample)
library(glmnet)
library(car)

```


```{r datos}
#se cargan los datos

nba <- read_csv("nba.csv")

```

### Visualización de los datos

```{r vista}

nba

```

### Limpeza de datos

##### Cambio de nombre de variables 

```{r nombres vbles}
# se eliminan los caracteres extraños del nombre de las variables

nba %<>% clean_names()

colnames(nba)

```

##### Eliminación de datos duplicados y nulos

```{r limpieza datos}
# se comprueba si hay datos duplicados y nulos y se eliminan.

nba %<>% distinct(player, .keep_all = T)

summarise_all(nba, funs(sum(is.na(.))))

nba %<>% drop_na()

```

### EDA

```{r skim}
# analiza los estadísticos principales

skim(nba)

```


```{r fig.height = 20, fig.width = 4, fig.align = "center"}

nba %>% 
  select_at(vars(-c("player","nba_country","tm"))) %>% 
  tidyr::gather("id", "value", 2:25) %>% 
  ggplot(., aes(y=salary, x=value))+
  geom_point()+
  geom_smooth(method = "lm", se=FALSE, color="black")+
  facet_wrap(~id,ncol=2,scales="free_x")

```


```{r fig.height = 20, fig.width = 4, fig.align = "center"}

nba %>% 
  select_at(vars(-c("player","nba_country","tm"))) %>% 
  tidyr::gather("id", "value", 2:25) %>% 
  ggplot(., aes(y=log(salary), x=value))+
  geom_point()+
  geom_smooth(method = "lm", se=FALSE, color="black")+
  facet_wrap(~id,ncol=2,scales="free_x")
```


```{r Log salary,fig.height = 10, fig.width = 10, fig.align = "center"}

log_nba <- nba %>% mutate(salary=log(salary))

skim(log_nba)
# Excluded vars (factor)

vars <- c("player","nba_country","tm")

# Correlations
corrplot(cor(log_nba %>% 
               select_at(vars(-vars)), 
             use = "complete.obs"), 
         method = "circle",type = "upper")

# Other Correlations


ggcorrplot(cor(log_nba %>% 
               select_at(vars(-vars)), 
            use = "complete.obs"),
            hc.order = TRUE,
            type = "lower",  lab = TRUE)

```



```{r fig.height = 20, fig.width =20, fig.align = "center"}

# Other Correlations

chart.Correlation(log_nba %>% 
               select_at(vars(-vars)),
               histogram=TRUE, pch=19)
```

### VIF


```{r fig.height = 20, fig.width =4, fig.align = "center"}

model_vif <- lm(salary~.-player-nba_country-tm, data = log_nba)

vif_values <- car::vif(model_vif)

#create horizontal bar chart to display each VIF value
barplot(vif_values, main = "VIF Values", horiz = TRUE, col = "steelblue")

#add vertical line at 5
abline(v = 5, lwd = 3, lty = 2)


knitr::kable(vif_values)
```


### Diccionario de variables


Variable endógena: 
- Salario: log

Variables exógenas:  
- Edad (Age):  se presupone que a mayor edad mayor salario 
- Edad elevado alcuadrado: considero que a partir de cierta edad ya no aumenta el salario con la edad 
- Número del draft(NBA_DraftNumber): a menor número en el draft mayor salario 
- Minutos jugados (MP): a mayor númerode minutos jugados mayor salario 
- Minutos jugados al cuadrado: a partir de un cierto número de minutosjugados ya no aumenta el salario 
- Eficiencia del jugador: a mayor eficiencia mayor salario 
- Eficiencia deljugador al cuadrado: a partir de cierto nivel de eficiencia ya no afecta al salario 
- Contribución a las victorias del equipo: a mayor contribución a las victorias del equipo mayor salario 
- Contribución a las victorias del equipo al cuadrado: a partir de cierto nivel de aportación a las victorias del equipo ya no afecta al salario 
- Porcentaje de participación en el juego (USG%): A mayor participación mayor salario 
- Valor sobre jugadorde reemplazo (VORP): a mayor VORP mayor salario 
- Valor sobre jugador de reemplazo al cuadrado: a partir de cierto nivel de VORP ya no afecta al salario 
- Efectividad de tiro (TS%): a mayor efectividad de tiro mayor salario 
- Efectividad asistencias (AST%): a mayor efectividad de asistencias mayor salario 
- Interacciónde WS y VORP (WS:VORP): considero que están relacionadas estas dos variables, a mayores valores deWS y VORP mayor será el salario del jugadorA continuación se filtra la base de datos para poder observar sólo las variables que me interesan.


```{r muestra, echo= TRUE}

set.seed(123)

nba_split <- initial_split(log_nba, prop = .7, strata = "salary")

nba_train <- training(nba_split) # datase para training

nba_test  <- testing(nba_split) # daset para test

```


```{r training_tes, echo= TRUE}

nba_train_x <- model.matrix(salary ~ ., nba_train)[, -1]

nba_train_y <- log(nba_train$salary)


nba_test_x <- model.matrix(salary ~ ., nba_test)[, -1]

nba_test_y <- log(nba_test$salary)


dim(nba_train_x)

```

### Elastic net

##### Comparativa entre Elastic Net, Ridge y Lasso

```{r}

lasso    <- glmnet(nba_train_x, nba_train_y, alpha = 1.0) 
elastic1 <- glmnet(nba_train_x, nba_train_y, alpha = 0.25) 
elastic2 <- glmnet(nba_train_x, nba_train_y, alpha = 0.75) 
ridge    <- glmnet(nba_train_x, nba_train_y, alpha = 0.0)

par(mfrow = c(2, 2), mar = c(6, 4, 6, 2) + 0.1)
plot(lasso, xvar = "lambda", main = "Lasso (Alpha = 1)\n\n\n")
plot(elastic1, xvar = "lambda", main = "Elastic Net (Alpha = .25)\n\n\n")
plot(elastic2, xvar = "lambda", main = "Elastic Net (Alpha = .75)\n\n\n")
plot(ridge, xvar = "lambda", main = "Ridge (Alpha = 0)\n\n\n")
```

##### Cálculo elastic net

```{r}

# tabla con los errores de cada valor de alpha

muestro <- sample(1:10, size = length(nba_train_y), replace=TRUE)

# tabla erroes de alpha
tabla_alpha <- tibble::tibble(
  alpha      = seq(0, 1, by = .1),
  mse_min    = NA,
  mse_1se    = NA,
  lambda_min = NA,
  lambda_1se = NA
)
tabla_alpha

```

```{r}

for(i in seq_along(tabla_alpha$alpha)) {
  
  #  ajusta el CV para cada valor de alpha
  fit <- cv.glmnet(nba_train_x, nba_train_y, alpha = tabla_alpha$alpha[i], foldid = muestro)
  
  # extrae los errores cuadraticos medios y los alpha
  tabla_alpha$mse_min[i]    <- fit$cvm[fit$lambda == fit$lambda.min]
  tabla_alpha$mse_1se[i]    <- fit$cvm[fit$lambda == fit$lambda.1se]
  tabla_alpha$lambda_min[i] <- fit$lambda.min
  tabla_alpha$lambda_1se[i] <- fit$lambda.1se
}

tabla_alpha

```

```{r}

tabla_alpha %>%
  mutate(se = mse_1se - mse_min) %>%
  ggplot(aes(alpha, mse_min)) +
  geom_line(size = 2) +
  geom_ribbon(aes(ymax = mse_min + se, ymin = mse_min - se), alpha = .25) +
  ggtitle("MSE ± one standard error")

```

### Predicción

Se calcula el error del train

```{r}

cv_net   <- cv.glmnet(nba_train_x, nba_train_y, alpha = 0.2)
min(cv_net$cvm)

```









