---
title: "PRUEBAS PISA"
author: "Antonio Romero Mtnez-Eiroa"
date: "`r Sys.Date()`"
output: 
  prettydoc::html_pretty:
    theme: architect
    highlight: github
  html_document:
    df_print: paged
---

```{r setup, include=FALSE}
knitr::opts_chunk$set(echo = FALSE, message = FALSE, warning = FALSE )
```


```{r librerias}
# se cargan librerias necesarias para el ejercicio

library(tidyverse)
library(knitr)
library(gam) 
library(rsample) 
library(bestglm) 
library(glmnet) 
library(leaps) 
library(caret) 
library(broom) 
library(flextable) 
library(reshape2) 
library(janitor) 
library(dplyr)
library(magrittr) 
library(imputeTS) 
library(skimr) 
library(PerformanceAnalytics) 

```


```{r datos}
# se carga el dataset 

pisa <- read_csv("pisasci2006.csv")

```


### Visalización de los datos

```{r vista}

pisa

```
 
### Limpieza de los datos

```{r limpieza datos, echo= TRUE}
# se comprueban los datos duplicados, no hay

pisa %<>% distinct(Country, .keep_all = T)

# se comprueban los datos nulos, se sustituyen por la media

summarise_all(pisa, funs(sum(is.na(.))))

pisa <- na_mean(pisa)

# se simplifican los nombres de las variables

pisa %<>% clean_names()   

```

Las variables clave son las siguientes:

 - Overall Science Score (average score for 15 year olds)
 - Interest in science
 - Support for scientific inquiry
 - Income Index
 - Health Index
 - Education Index
 - Human Development Index (composed of the Income index, Health Index, and Education Index)

```{r seleccion}

pisa %<>%
  select(overall, interest, support, income, health, edu, hdi)

```


```{r attach}

view(pisa)

attach(pisa)

```

### EDA

##### Estadísticos principales
 
```{r skim}

skim(pisa)

```
 
##### Análisis de la correlación 
 
```{r correlaciones, fig.height = 10, fig.width = 10, fig.align = "center"}

chart.Correlation(pisa, histogram = TRUE)
              

```
 
### Cálculo de los grados de libertad de los splines
```{r calculo splines}

sp_interest <- smooth.spline(x = interest, y = overall, cv = TRUE)

sp_support <- smooth.spline(x = support, y = overall, cv = TRUE)

sp_income <- smooth.spline(x = income, y = overall, cv = TRUE)

sp_health <- smooth.spline(x = health, y = overall, cv = TRUE)

sp_edu <- smooth.spline(x = edu, y = overall, cv = TRUE)

sp_hdi <- smooth.spline(x = hdi, y = overall, cv = TRUE)


sp_interest$df
sp_support$df
sp_income$df
sp_health$df
sp_edu$df
sp_hdi$df

```

### Modelos

Se calcula un primer modelo GAM con los grados de liberta de los splines.

```{r modelo_gam, fig.height = 10, fig.width = 10, fig.align = "center"}

modelo_gam <- gam(overall ~ s(interest, 4.750171) + s(support,  2.001243) + s(income, 4.244952) + 
                      s(health, 2.002844) + s(edu, 2.002385) + s(hdi, 8.603228), data = pisa)
par(mfrow = c(2, 3))
plot(modelo_gam, se = TRUE, col = 'blue', lwd = 2)

```

Se genera un segundo modelo GAM con las variables sin splines.
```{r modelo_gam_1, fig.height = 10, fig.width = 10, fig.align = "center"}

modelo_gam_1 <- gam(overall ~ s(interest) + s(support) + s(income) + 
                      s(health) + s(edu) + s(hdi), data = pisa)
par(mfrow = c(2, 3))
plot(modelo_gam, se = TRUE, col = 'blue', lwd = 2)

```

### AIC

Se emplea el AIC para ver que modelo es mejor.
```{r AIC}
  
AIC(modelo_gam, modelo_gam_1)
  
```

Se concluye que es mejor el primer modelo

```{r summary}

summary(modelo_gam)

```


